臺灣桃園地方法院民事判決　　　　　　　 96年度婚字第297號
原　　　告　丙○○
訴訟代理人　甲○○律師
被　　　告　乙○○
訴訟代理人　林清漢律師
複代理人　　丁○○
　　　　　　戊○○
上列當事人間請求離婚事件，本院於民國96年8 月30日辯論終結
，判決如下：
    主  文
原告之訴駁回。
訴訟費用由原告負擔。
    事  實
甲、原告方面：
一、聲明：准原告與被告離婚。
二、陳述：兩造於民國75年11月22日結婚，婚後被告常於晚上打
    擾原告，以致原告不能正常休息，身心疲累，工作開車無法
    專心，原告因之於94年3 月間搬至原告母親家居住。原告曾
    向被告提出離婚之要求，被告應允但要求原告先將房子過戶
    予被告，原告乃於94年3 月間，以贈與方式將房屋過戶予被
    告，但事後被告不願與原告辦理離婚手續。而原告離家後均
    按月支付新臺幣（下同）3 萬元予被告，作為生活費及小孩
    之扶養費用，至94年10到12月份時，因原告與被告再次討論
    離婚手續，但被告不願意辦理離婚手續，原告遂停止給付。
    又被告每當與原告吵架之後，就當孩子面前指責原告說原告
    在外行為不檢點，得病回家，使小孩聽後不敢接近原告。被
    告亦曾當面向原告說要趁原告熟睡時，用器具將男性之特徵
    物去除並丟入馬桶，使原告處於恐懼中無法正常休息。被告
    更常當小孩面數落原告，使原告在小孩心中地位衰退，導致
    兩造之子有打原告之事。綜上所述，兩造婚姻已無法維持，
    爰依民法第1052條第2 項之規定，訴請判決如聲明所示等語
    。
三、證據：提出戶籍謄本2 份、土地贈與所有權移轉契約書、建
    築改良物贈與所有權移轉契約書、93年度房屋稅繳款書、土
    地增值稅不課徵證明書、94年度契稅繳款書、94年房屋稅繳
    款書、桃園縣政府警察局龍潭分局受理刑事案件報案三聯單
    各1 份、存款明細2 份（均為影本）。
乙、被告方面：
一、聲明：如主文所示。
二、陳述：被告否認原告所稱之事實，原告應就其主張為舉證。
    且本件原因事實即使為真，亦均可歸責於原告。另原告固曾
    將門牌號碼桃園縣龍潭鄉○○○路677 號之不動產移轉登記
    與被告，但此係基於家庭經濟考量，非原告所主張被告同意
    於移轉登記後協議離婚等語。
丙、本院依職權調閱本院95年度家護字第747號卷宗。
    理  由
一、原告起訴主張，兩造於75年11月22日結婚，婚姻關係現仍存
    續中，而被告於婚後常於晚上打擾原告，以致原告身心疲累
    ，乃於94年3 月間搬至母親家居住。被告曾同意原告將房子
    過戶予被告後離婚，詎事後反悔。另被告曾恐嚇原告及在小
    孩面前數落原告。現兩造婚姻已無法維持，爰訴請判決如聲
    明所示等語。
    被告則以：原告所言不實，伊亦未曾同意於上開不動產登記
    後離婚等語，資為抗辯。
二、按有前項以外之重大事由，難以維持婚姻者，夫妻一方得請
    求離婚。但其事由應由夫妻一方負責者，僅他方得請求離婚
    ，民法第1052條第2 項定有明文。惟此所稱「有前項以外之
    重大事由，難以維持婚姻者」，係以婚姻是否已生破綻而無
    回復之希望為其判斷之標準。而婚姻是否已生破綻無回復之
    希望，則應依客觀之標準，即難以維持婚姻之事實，是否已
    達於倘處於同一境況，任何人均將喪失維持婚姻之意願而定
    （最高法院95年度台上字第2924號裁判意旨可供參考）。
三、本件原告所主張兩造於75年11月22日結婚，婚姻關係現尚存
    續中之事實，為被告所不否認，並有戶籍謄本2 份附卷可稽
    （見臺灣新竹地方法院95年度婚字第416 號卷第9 至11頁）
    ，堪信為真實。原告進而主張被告婚後常於晚上打擾原告，
    以致原告身心疲累，工作無法專心，原告因之於94年3 月間
    搬至母親家居住，且被告常在孩子面前指責原告在外行為不
    檢點，得病回家，數落原告以及恐嚇原告要將其男性特徵物
    去除並丟入馬桶，使原告處於恐懼中等事實，則為被告所否
    認。而按當事人主張有利於己之事實者，就其事實有舉證之
    責任。但法律別有規定，或依其情形顯失公平者，不在此限
    ，民事訴訟法第277 條定有明文。本件原告既以上開事實據
    以請求判決離婚，則依上揭條文，除別有規定外，自應由原
    告負舉證之責任（最高法院37年上字第6882號判例意旨參照
    ）。此部分經查，原告並未能舉出任何證據以資證明其所為
    之上開主張為真實，又為被告所否認，自難採信。
四、續查，原告所主張被告常當小孩面數落原告，使原告在小孩
    心中地位衰退，導致兩造之子打原告之事實，僅據提出桃園
    縣政府警察局龍潭分局受理刑事案件報案三聯單1 紙為憑，
    而依此報案三聯單之記載內容，僅足證明原告於其上所載之
    日期即95年9 月7 日曾至上開分局為報案之事實，至其餘部
    分，則未見原告提出證據以資證明。另本院經依職權調閱本
    院95年度家護字第747 號卷宗查核所附原告該次報案之各調
    查筆錄，原告報案係稱兩造之子戴育祺於95年8 月25日19時
    30 分 在桃園縣龍潭鄉○○村○○○路677 號以拳頭毆打原
    告頭部；惟兩造之子戴育祺則在警局陳稱略以：當時係兩造
    因離婚事由發生爭吵，伊以為原告要毆打被告，遂上前與被
    告發生推擠，但隨即被姐姐及姑姑等人拉開等語；參以原告
    之母即第三人戴賴日英亦於該次事件後到派出所證稱略以：
    因伊兒子（即原告）與媳婦（即被告）鬧離婚發生爭吵，伊
    不同意，孫子（即兩造之子戴育祺）從2 樓下來與原告發生
    拉扯等語；此外另有兩造之女戴靜萱、戴靜怡、原告之姊戴
    瑞琴同至派出所證述與上述大略相同之內容，足認當時係原
    告返家與被告因離婚與否之事由發生劇烈言語爭執，兩造之
    子戴育祺因護母心切，誤以為原告將毆打被告而與之拉扯，
    並無證據足資證明係被告常當小孩面數落原告，使原告在小
    孩心中地位衰退所導致甚明，故原告此部分主張之事實，仍
    難信為真實。
五、再查，原告有於94年3 月8 日將坐落桃園縣龍潭鄉○○○段
    第457 –116 地號土地所有權全部及其上第1782建號（門牌
    號碼桃園縣龍潭鄉○○村○○○路677 號）之建物贈與予被
    告之事實，固為被告所不爭執，並有土地贈與所有權移轉契
    約書、建築改良物贈與所有權移轉契約書、93年度房屋稅繳
    款書、土地增值稅不課徵證明書、94年度契稅繳款書、94年
    房屋稅繳款書各1 份附卷可稽，而足以認定。惟原告就其贈
    與被告上開房地之原因係兩造有約定為兩願離婚之條件之主
    張，則為被告所否認，原告就此仍未能舉證以實，參以贈與
    之動機容有多端，既無證據足資證明係被告以之為兩願離婚
    之條件，自難僅憑原告一面之詞而為此認定，是原告部分之
    主張，亦無足採。
六、末查，原告所主張其已於94年3 月間搬離被告之現住居所之
    事實，固為被告所不否認，然原告所主張被告常於晚上打擾
    ，致其工作開車無法專心乙節，不能認為真實，前已述及，
    則原告離家，即難認為屬可歸責於被告之事由所致；況兩造
    之婚姻關係縱偶有不如，亦須互相溝通，共同尋求良善解決
    之道，而非以離家他住為逃避問題之手段，再參酌兩造分居
    迄今僅2 年餘，其婚姻關係所生破綻尚難認為已無回復之希
    望，故原告主張此事由已符合民法第1052條第2 項所稱之重
    大事由乙節，仍無足採。
七、綜上所述，本件原告所主張之事實，或因未能舉證而難憑信
    ，或因不符合法律規定之要件，均已認定如前。從而，原告
    依民法第1052條第2 項之規定請求判決離婚，自為無理由，
    應予駁回。
八、本件事證已臻明確，兩造其餘攻擊防禦方法及舉證，均核與
    判決之基礎及結果不生影響，無庸逐一論究，併此敘明。
據上論結，本件原告之訴為無理由，依民事訴訟法第78條，判決
如主文。
中　　華　　民　　國　　96　　年　　9 　　月　　13　　日
                  家事法庭法　官　張震武
上列正本證明與原本無異
如對本判決上訴，須於收受決正本後20日內提出上訴狀 (須按他
造人數附繕本)
中　　華　　民　　國　　96　　年　　9 　　月　　13　　日
                          書記官　張淑芬
